臺灣臺中地方法院刑事判決　　　　　　　96年度易字第1568號
公　訴　人　臺灣臺中地方法院檢察署檢察官
被　　　告　甲○○
上列被告因傷害案件，經檢察官提起公訴（95年度偵字第24383
號），本院判決如下：
    主    文
甲○○傷害人之身體，累犯，處拘役參拾日，如易科罰金，以新
臺幣壹仟元折算壹日，減為拘役拾伍日，如易科罰金，以新臺幣
壹仟元折算壹日。
    犯罪事實
一、甲○○前於民國九十二年間，因施用毒品案件，經本院判處
    有期徒刑六月確定，甫於九十三年十一月十七日執行完畢。
    復於九十五年間，因毆傷乙○○，經本院判處拘役五十日確
    定（嗣於九十六年三月十四日執行完畢）。詎猶不知悔改，
    復於九十五年八月十九日上午六時五分許，在臺中縣豐原市
    ○○路○段三三二巷八二號乙○○住處前，二人因故發生爭
    執，進而分別基於普通傷害之犯意互毆 (乙○○部分另行審
    結)，致乙○○受有頭皮血腫、臉部挫傷、流鼻血等傷害，
    甲○○則在手部、背部受有擦傷及頭部瘀傷之傷害。
二、案經乙○○訴由臺中縣警察局豐原分局報告臺灣臺中地方法
    院檢察署檢察官偵查起訴。
    理    由
壹、證據能力部分：
　　證人鄭垂朱於警詢及檢察事務官詢問時、證人即告訴人乙○
    ○於警詢中所證述內容，被告甲○○均未聲明異議，本院審
    酌彼等之言詞陳述作成時之情況，各該證人均能自由陳述，
    依刑事訴訟法第一百五十九條之五規定，應有證據能力。
貳、實體方面：
一、被告甲○○於本院最後審理期日經合法傳喚，無正當理由未
    到庭，惟其於本院行準備程序時對其於上揭時地動手毆打告
    訴人乙○○臉部之事實坦承不諱，並辯稱：當時是乙○○先
    拿棍子毆打伊，伊才徒手毆打乙○○臉部一、二下，且伊與
    乙○○均有跌倒在地，乙○○頭部的傷可能是當時跌倒所致
    云云。然查，上揭犯罪事實，業據證人即告訴人乙○○於警
    詢中證述：伊於上開時地遭甲○○毆打，致頭部及鼻子受傷
    ，有診斷證明書可證等語在卷，核與證人即被告母親鄭垂朱
    於警詢中證稱：乙○○拿鐵棍打甲○○並追打甲○○後，二
    人即扭打在一起，在地上打滾等語情節相符。再參之，證人
    鄭垂朱於檢察事務官詢問時證稱：乙○○拿棍子打甲○○並
    追打甲○○後，二人跌倒後在地上互毆等語；及被告甲○○
    於警詢中陳稱：伊與乙○○先拉扯，拉扯間二人倒在地上打
    滾云云，益證被告甲○○與乙○○顯係先發生扭打互毆後，
    二人始一同跌倒在地並繼續互毆甚明。此外，復有行政院衛
    生署豐原醫院診斷證明書一份在卷可稽，告訴人乙○○確因
    遭被告甲○○毆打致受有上揭傷害，已足認定。綜上所述，
    被告甲○○所辯要係事後避重就輕之詞，尚難採信，本案事
    證明確，被告甲○○犯行堪以認定。
二、核被告甲○○所為，係犯刑法第二百七十七條第一項之傷害
    罪。查被告甲○○前於九十三年間，因施用毒品案件，經本
    院判處有期徒刑六月確定，甫於九十三年十一月十七日執行
    完畢，有臺灣高等法院被告前案紀錄表一份在卷可稽，其於
    受有期徒刑執行完畢後五年以內故意再犯本件有期徒刑以上
    之罪，為累犯，應依刑法第四十七條第一項規定加重其刑。
    爰審酌被告甲○○甫於九十五年間，因毆傷乙○○，經本院
    判處拘役五十日確定在案，固有臺灣高等法院被告前案紀錄
    表、本院九十五年度豐簡字第七二四號刑事確定判決書各一
    在卷可按，惟本案被告甲○○係與告訴人乙○○互毆，致告
    訴人乙○○受有上開傷害，且乙○○所受前開傷害程度非重
    ，及被告甲○○犯罪後於審理中坦承毆打乙○○臉部，且表
    明有意與告訴人乙○○和解，而乙○○則經本院傳拘無著等
    一切情狀，量處被告甲○○如主文所示之刑 (拘役三十日)
    ，並諭知易科罰金之折算標準。
三、查被告甲○○本案犯罪時間，在民國九十六年四月二十四日
    以前，是其所犯之罪，合於減刑條件，應依中華民國九十六
    年罪犯減刑條例第二條第一項第三款規定減其宣告刑二分之
    一，即減為拘役十五日，並諭知易科罰金之折算標準。
四、法院認為應科拘役、罰金或應諭知免刑或無罪之案件，被告
    經合法傳喚無正當理由不到庭者，得不待其陳述逕行判決，
    刑事訴訟法第三百零六條定有明文。查，被告甲○○經本院
　　合法傳喚，無正當理由而不到庭，有本院九十六年六月六日
    審判筆錄在卷可憑，且本院認被告甲○○本案所犯為應科拘
    役之案件，依上述規定，爰不待被告甲○○陳述逕行判決，
    附此指明。
據上論斷，應依刑事訴訟法第二百九十九條第一項前段、第三百
零六條，中華民國九十六年罪犯減刑條例第二條第一項第三款、
第七條、第九條，刑法第二百七十七條第一項、第四十七條第一
項、第四十一條第一項前段，刑法施行法第一條之一，判決如主
文。
中　　華　　民　　國　　96　　年　　7 　　月　　25　　日
                     刑事第十庭    法  官　 江奇峰
以上正本證明與原本無異。
如不服本判決，應於判決送達後十日內向本院提出上訴狀，上訴
於臺灣高等法院臺中分院(須附繕本)。
                                   書記官　 江慧貞
中　　華　　民　　國　　96　　年　　7 　　月　　25　　日
附錄論罪科刑實體法條文：
刑法第277條第1項：
傷害人之身體或健康者，處3年以下有期徒刑、拘役或1千元以下
罰金。
